臺灣臺南地方法院刑事判決
110年度交簡上字第93號
上  訴  人  吳文允
即  被  告          

上列上訴人因過失傷害案件，不服本院110年度交簡字第209號中
華民國110年3月31日第一審簡易判決（聲請簡易判決處刑書案號
：109年度偵緝字第1045號），提起上訴，本院管轄之第二審合
議庭判決如下：
    主  文
上訴駁回。
吳文允緩刑貳年，並應依附表所載調解成立內容履行賠償義務。
    事實及理由
一、本案經本院審理結果，認第一審判決對被告吳文允論以刑法
    第284條前段之過失傷害罪，量處拘役20日，並諭知易科罰
    金之折算標準，其認事用法及量刑均無不當，應予維持，並
    引用第一審判決書記載之事實、證據及理由（如附件）。
二、被告上訴意旨雖以：「我是被害人，告訴人才是加害人，我
    垂直在走，他從我的左邊插入，這是假車禍很複雜，他報警
    的時候，警察來之後就一直打我。我是垂直在走，我沒有要
    轉彎。我是垂直，直向，是她從左邊插入，當時沒有撞到，
    是她的腳來踢我的車，如果有過失也她自己踢到我，是她惡
    意攻擊我。卷內車禍照片是合成的。」、「他是從後面過來
    ，證據是合成的，第一審判決的時候說我貿然左轉，但我是
    要直行，檢察官拿兩張併排合成的相片。告訴人從旁邊故意
    撞到我的車，再用腳過來踢我的車，當時我車子就立即停車
    ，告訴人應該也是立即停車，我跟告訴人的機車都是併排直
    線。告訴人踢過來，當場他也沒有受傷。我不承認過失傷害
    ，如果他恐攻踢到我，所以我沒有過失傷害。」等語。然查
    ：
　㈠關於本件車禍發生之經過，被告否認要左轉，並辯稱他是直
    行，是告訴人吳佩玲自後插入他的行進路線，雙方並未發生
    碰撞，並指稱卷附之監視錄影檔案及翻拍照片均是合成云云
    。然關於本件車禍發生經過，原審已就卷附監視器影像翻錄
    光碟畫面詳予勘驗，並製作勘驗筆錄，勘驗結果：「吳佩玲
    騎乘B車行駛於被告所騎乘A車左後方，被告騎乘A車行駛至
    臺南市東區東寧路與林森路2段192巷35弄口之黃色網狀線處
    後未停車隨即左轉彎，吳佩玲騎乘B車見狀向左靠近外汽車
    車道閃避，B車自A車左後方擦撞A車，A車向右傾斜45度，並
    未倒地，B車未傾斜，隨後2車靜止於路面黃色網狀線處。被
    告與吳佩玲均未下車，雙方互相交談並查看傷勢及車身狀況
    。被告欲騎乘A車離去，吳佩玲拉住被告左手制止，隨後吳
    佩玲自右側褲袋拿出手機」等情，有原審110年3月18日勘驗
    筆錄1份可憑(見本院交簡字卷第32-36、39-47頁)。就監視
    錄影畫面所見，被告確實是在路口貿然左轉，並無被告所辯
    稱是直行遭告訴人自後插入行進路線，始遭告訴人自後追上
    發生碰撞之情形。被告辯稱非左轉云云，顯非事實。
　㈡再者，被告辯稱，勘驗所見的監視錄影畫面是合成的，車禍
    照片也是合成的云云。然查，卷內監視錄影畫面為台南市東
    區東寧路與林森路2段192巷35弄路口之監視器，為臺南市政
    府警察局所設置，其設置是為預防及偵破各類治安案件，為
    達嚇阻犯罪、還原犯罪現場及協助警方破案目的，故並非針
    對任何特定人、事、物，且屬公權力機關依法設置，非任何
    私人所能取得；而本院勘驗所見，畫面連續並無中斷，並無
    任何合成之情事。是以，被告辯稱，卷附之錄影監視畫面光
    碟以及翻拍照片有合成之情事，純屬被告個人之臆測，且被
    告亦未能提出任何關於錄影監視畫面有合成之證據供本院審
    酌，被告上開辯詞顯非事實，並無可採信。
　㈢被告上訴另辯稱，本件車禍之發生是有人企圖製造假車禍對
    他進行謀殺，然本件車禍之發生，乃被告自己貿然左轉，轉
    彎車未禮讓直行車先行所造成，並非他人刻意製造之車禍，
    故被告上開辯解亦非真實。
三、綜前所述，被告所執據以提起本件上訴之理由，純屬被告個
    人之臆測，與事實並不相符。依據卷內之證據資料所示，被
    告確實對於本件車禍之發生具有過失，臺南市車輛行車事故
    鑑定委員會之鑑定意見亦同此見解，被告過失傷害之犯罪事
    證明確，原審認事用法俱無不當或違誤，被告以其個人主觀
    之臆測，作為提起本件上訴之理由，其辯解並非有理，已如
    前述。故本件被告上訴為無理由，應予駁回。
四、末查被告前未曾因故意犯罪受有期徒刑以上刑之宣告，有臺
    灣高等法院被告前案紀錄表在卷可按，其素行堪稱良好。本
    件雖因一時疏忽而犯下過失傷害犯行，然告訴人所受傷害甚
    為輕微，被告已與告訴人達成民事和解，有本院110年度南
    司簡調字第631號調解筆錄影本在卷可佐，堪認被告已有悔
    意，其經此偵審程序，應已足收警惕之效，而無再犯之虞，
    本院認上開宣告之刑，以暫不執行為適當，爰併予宣告緩刑
    二年，以啟自新。另按緩刑宣告，得斟酌情形，命犯罪行為
    人向被害人支付相當數額之財產或非財產上之損害賠償，刑
    法第74條第2項第3款亦有明文；本件被告與告訴人雖於本院
    經調解成立，但因被告無力一次負擔全部賠償金額而僅達成
    分期還款之協議，故本院為兼顧告訴人之權益，確保被告於
    緩刑期間內按其承諾之賠償金額及還款方式履行，以確實收
    緩刑之功效，認如課予被告於緩刑期內按調解內容支付告訴
    人損害賠償之負擔，應屬適當，乃依前揭規定，併諭知被告
    於緩刑期間應依附表所示之賠償金額及方式，向告訴人履行
    賠償義務。倘被告未遵守前開緩刑所附條件且情節重大，足
    認原宣告之緩刑難收其預期效果，而有執行刑罰之必要者，
    依刑法第75條之1第1項第4款規定，得撤銷其緩刑宣告。　
據上論斷，應依刑事訴訟法第455條之1第1項、第3項、第373條
、第368條，刑法第74條第1項第1款、第2項第3款，判決如主文
。
本案經檢察官白覲毓聲請簡易判決處刑，檢察官廖羽羚到庭執行
職務。
中　　華　　民　　國　　110 　年　　8 　　月　　26　　日
　　　　　　　　　刑事第七庭  審判長法  官  陳威龍 
　　　　　　　　　
　　　　　　　　　                  法  官  高如宜
　　　　　　　　　
                  　　　　　　　　　法　官　鄭銘仁
以上正本證明與原本無異。
本判決不得上訴。
     　　　　　　　　　　　　　　　 書記官　陳姝妤
中　　華　　民　　國　　110 　年　　8 　　月　　31　　日
附表：
被告緩刑應履行之賠償義務 相對人(即被告)願給付聲請人(即吳佩玲)新臺幣參萬捌仟元，給付方法如下：於民國110年8月25日前（含當日）給付新臺幣參萬元；於民國110年9月25日前（含當日）給付新臺幣參仟元；於民國110年10月25日前（含當日）給付新臺幣伍仟元。如有一期未按時履行視為全部到期，給付方式由雙方自行約定。 

附件
臺灣臺南地方法院刑事簡易判決
110年度交簡字第209號
聲　請　人　臺灣臺南地方檢察署檢察官
被　　　告　吳文允　男　(民國00年0月00日生)
　　　　　　　　　　身分證統一編號：Z000000000號
　　　　　　　　　　住○○市○區○○路000號（○○戶政事
　　　　　　　　　　　務所）
　　　　　　　　　　居臺南市○○區○○街000號0樓之0
上列被告因過失傷害案件，經檢察官聲請以簡易判決處刑（109
年度偵緝字第1045號），本院判決如下：
    主  文
吳文允犯過失傷害罪，處拘役貳拾日，如易科罰金，以新臺幣壹
仟元折算壹日。
    事實及理由
一、犯罪事實：
　㈠吳文允於民國109年5月6日14時10分許，騎乘車牌號碼000-00
    0號普通重型機車（下稱A車），沿臺南市東區東寧路由東往
    西方向行駛，途經該路與林森路2段192巷35弄之無號誌交岔
    路口時，本應注意車輛行至無號誌之交岔路口，轉彎車應讓
    直行車先行，而依當時情形天候晴，日間自然光線，柏油路
    面乾燥、無缺陷、無障礙物、視距良好，並無不能注意之情
    事，竟疏未注意行經無號誌之交岔路口，未讓直行車先行，
    即貿然左轉，適有吳佩玲騎乘車牌號碼000-000號普通重型
    機車（下稱B車），自同向後方直行駛至，亦疏未注意行經
    無號誌之交岔路口，未注意車前狀況，未減速慢行，而貿然
    向前行駛，2車遂發生擦撞，致吳佩玲受有右踝扭挫傷合併
    韌帶撕裂傷、右膝挫傷等傷害
　㈡案經吳佩玲訴由臺南市政府警察局第一分局報告臺灣臺南地
    方檢察署檢察官聲請簡易判決處刑。　
二、證據名稱：
  ㈠證人即告訴人吳佩玲於警詢及偵查中之指訴。
  ㈡陳昱傑骨科診所109年5月6日診斷證明書。
　㈢車輛詳細資料報表（車牌號碼000-000號）。　
  ㈣證號查詢機車駕駛人（吳文允）。
  ㈤臺南市政府警察局第一分局（下稱第一分局）道路交通事故
    現場圖、道路交通事故調查報告表㈠、㈡。
  ㈥酒精測定紀錄表2份（吳文允、吳佩玲）。
  ㈦現場照片9張。
　㈧臺南市政府警察局處理交通事故現場紀錄表、交通事故現場
    勘驗圖。
　㈨臺南市車輛行車事故鑑定委員會109年10月27日南市交鑑字第
    1091308339號函暨附件南鑑0000000案鑑定意見書。
　㈩第一分局110年2月17日南市警一偵字第1100072150號函暨附
    件監視器影像翻錄光碟1片。
　本院110年3月18日當庭勘驗監視器影像翻錄光碟錄影畫面之
    勘驗筆錄及擷圖10張。
三、認定犯罪事實所憑之證據及理由：
　㈠訊據被告矢口否認有何過失傷害犯行，辯稱：我沒有左轉，
    我要直行，我和告訴人吳佩玲的機車沒有擦撞，是吳佩玲從
    後方騎到我的前方來攔我的機車，2台機車還有30公分的距
    離就停住，我和吳佩玲都有站住，吳佩玲並用腳踢我的腳，
    我忘記是踢到機車還是踢到我的身體，吳佩玲沒有受傷等語
    。　　　　
　㈡查被告於109年5月6日14時10分許，駕駛A車沿臺南市東區東
    寧路由東往西方向行駛，途經該路與林森路2段192巷35弄之
    無號誌交岔路口時，適有吳佩玲騎乘B車自同向後方直行駛
    至，2車在上開地點停下等情，有證人即告訴人吳佩玲於警
    詢及偵查中之指訴可憑，且有車輛詳細資料報表（車牌號碼
    000-000號），證號查詢機車駕駛人（吳文允），酒精測定
    紀錄表2份（吳文允、吳佩玲），現場照片9張附卷可稽，且
    為被告所不爭執，自堪信上開部分事實為真正。
　㈢被告雖以前揭情詞置辯，惟查：　
　⒈證人即告訴人吳佩玲於警詢中證稱：我當時騎乘B車由東寧路
    東向西直行機車道，對方騎A車當時在我前方要違規左轉，
    我煞車不及與對方機車發生擦撞。因撞擊而導致右腳踝韌帶
    撕裂傷及右腳踝擦傷。我於發生當天自行就醫，我去陳昱傑
    骨科診所就診等語（警卷第9至11頁）。其於偵查中證稱：
    （問：109年5月6日14時10分在臺南市東區東寧路與林森路2
    段192巷35弄口你騎乘機車與被告所騎機車發生車禍？）是
    ，我當時騎機車直行，對方與我同向是騎在我前方，他停在
    黃色網格區要左轉，我從他後面騎過去就發生碰撞。（問：
    車禍撞擊點？）我機車右邊腳踏板前面那邊與他機車發生碰
    撞等語（偵卷一第8至9頁），所述關於車禍發生細節及經過
    前後尚屬一致，非無可信之餘地。
　⒉吳佩玲上開證述，並有下列補強證據可佐：
　⑴經本院當庭勘驗車禍當時之監視器影像翻錄光碟錄影畫面，
    勘驗結果：吳佩玲騎乘B車行駛於被告所騎乘A車左後方，被
    告騎乘A車行駛至臺南市東區東寧路與林森路2段192巷35弄
    口之黃色網狀線處後未停車隨即左轉彎，吳佩玲騎乘B車見
    狀向左靠近外汽車車道閃避，B車自A車左後方擦撞A車，A車
    向右傾斜45度，並未倒地，B車未傾斜，隨後2車靜止於路面
    黃色網狀線處。被告與吳佩玲均未下車，雙方互相交談並查
    看傷勢及車身狀況。被告欲騎乘A車離去，吳佩玲拉住被告
    左手制止，隨後吳佩玲自右側褲袋拿出手機等情，有第一分
    局110年2月17日南市警一偵字第1100072150號函暨附件監視
    器影像翻錄光碟1片及本院110年3月18日當庭勘驗監視器影
    像翻錄光碟錄影畫面之勘驗筆錄及擷圖10張附卷可稽（本院
    卷第23頁、第32至34頁、第39至47頁，光碟置於證物袋內）
    ，與吳佩玲上開指訴之車禍發生經過大致相符。
　⑵此外，復有第一分局道路交通事故現場圖、道路交通事故調
    查報告表㈠、㈡（警卷第21至24頁），現場照片9張（警卷第3
    0至34頁），臺南市政府警察局處理交通事故現場紀錄表、
    交通事故現場勘驗圖（警卷第35頁）在卷可佐。依上開現場
    照片編號4、5所示（警卷第31、32頁），吳佩玲指出其受傷
    部位在右腳踝處，再依現場照片編號6至8所示（警卷第32、
    33頁），吳佩玲所騎乘機車右側腳踏板前側及右前車身有刮
    擦受損痕跡等情，亦與吳佩玲前揭指訴2車擦撞位置及其受
    傷部位相符。再依吳佩玲所提出陳昱傑骨科診所109年5月6
    日診斷證明書1紙，其內記載吳佩玲於車禍發生當天至該診
    所就診，經診斷受有右踝扭挫傷合併韌帶撕裂傷、右膝挫傷
    等傷害，亦與前揭吳佩玲受傷部位相吻合，有上開診斷證明
    書可佐（警卷第14頁）。則吳佩玲所為前揭證述，核與上開
    客觀事證相符，堪可採信。
　⒊綜上，本件車禍發生經過顯係被告騎乘A車行經肇事地點之無
    號誌交岔路口，未禮讓後方直行機車先行即貿然左轉，適有
    吳佩玲騎乘B車自同向後方直行駛至，2車遂發生擦撞，致吳
    佩玲受有右踝扭挫傷合併韌帶撕裂傷、右膝挫傷之傷害等情
    ，足堪認定。則被告辯稱：我沒有左轉，我要直行，我和告
    訴人吳佩玲的機車沒有擦撞，是吳佩玲從後方騎到我的前方
    來攔我的機車，2台機車還有30公分的距離就停住，吳佩玲
    沒有受傷等語，既與卷存事證不符，應屬卸責之詞，不足採
    信。　　　　
　㈣按汽車指在道路上不依軌道或電力架線而以原動機行駛之車
    輛（包括機車），道路交通安全規則第2 條第1 項第1 款定
    有明文。又按行車速度，依速限標誌或標線之規定，無速限
    標誌或標線者，應依下列規定：……。行經設有彎道、坡路
    、狹路、狹橋、隧道、學校、醫院標誌之路段、道路施工路
    段、泥濘或積水道路、無號誌之交岔路口及其他人車擁擠處
    所，或因雨霧致視線不清或道路發生臨時障礙，均應減速慢
    行，作隨時停車之準備。……。汽車行駛時，駕駛人應注意
    車前狀況及兩車並行之間隔，並隨時採取必要之安全措施，
    不得在道路上蛇行，或以其他危險方式駕車。汽車行駛至交
    岔路口，其行進、轉彎，應依下列規定：……。轉彎車應讓
    直行車先行。……。道路交通安全規則第93條第1項第2款、
    第94條第3項及第102條第1項第7款分別定有明文。被告、吳
    佩玲均為普通重型機車之駕駛人，自應分別遵守上開規定。
    且當時天候晴，日間自然光線，柏油路面乾燥、無缺陷、無
    障礙物、視距良好，有道路交通事故調查報告表㈠在卷可稽
    （警卷第23頁），並無不能注意之情事，乃被告竟疏未注意
    行經無號誌之交岔路口左轉彎時，未讓直行車先行，即貿然
    左轉，吳佩玲亦疏未注意行經無號誌之交岔路口，未注意車
    前狀況，未減速慢行，而貿然向前行駛，2車遂發生擦撞，
    被告、吳佩玲均有肇事因素。審酌被告為轉彎車，吳佩玲為
    直行車，則路權應屬於吳佩玲，被告應為肇事主因，吳佩玲
    則為肇事次因，亦可認定。又關於本件車禍事故，經偵查中
    送臺南市車輛行車事故鑑定委員會鑑定結果，其鑑定意見認
    為：「吳文允駕駛普通重型機車，轉彎車未讓直行車先行
    ，為肇事主因。吳佩玲駕駛普通重型機車，無號誌路口，
    未注意車前狀況，未減速慢行為肇事次因。」有臺南市車輛
    行車事故鑑定委員會109年10月27日南市交鑑字第109130833
    9號函暨附件南鑑0000000案鑑定意見書1份附卷可參（偵卷
    一第15至16頁），亦同此認定。被告就本件車禍事故之發生
    自有過失，雖吳佩玲就本件事故之發生與有過失，然仍不能
    解免被告之刑責。又查被告於本件車禍之發生，既有上述過
    失，而吳佩玲所受之前揭傷害係因本件車禍事故所致，是被
    告之過失行為與吳佩玲所受之傷害間顯有相當因果關係，事
    證明確，被告本件犯行，洵堪認定，應予依法論科。
四、論罪科刑：
  ㈠論罪：
    核被告所為，係犯刑法第284條前段之過失傷害罪。
  ㈡依自首規定減輕其刑：
　　被告於本件事故後，於有偵查犯罪權限之機關人員未知悉其
    犯罪前，向據報前往現場處理之臺南市政府警察局第一分局
    莊敬派出所員警承認駕車肇事，進而接受裁判等情，有被告
    之臺南市政府警察局道路交通事故談話紀錄表、現場照片在
    卷可參（警卷第1至2頁、第30至31頁），爰依刑法第62條前
    段規定減輕其刑。
五、量刑：
　　爰審酌被告騎車上路自應謹慎小心，遵守交通安全規則，行
    經肇事地點左轉彎時，竟疏未注意讓吳佩玲之直行機車先行
    ，致發生本件車禍事故，為肇事主因，吳佩玲亦疏未注意車
    前狀況、未減速慢行，為肇事次因，致吳佩玲受有右踝扭挫
    傷合併韌帶撕裂傷、右膝挫傷等傷害，傷勢非重，被告犯後
    仍爭執否認有過失，並當庭陳明無調解賠償吳佩玲之意願等
    語（本院卷第35頁），迄未賠償吳佩玲以彌補其損害，犯後
    態度尚難認為良好，並兼衡被告之智識程度、經濟、生活狀
    況等一切情狀，量處如主文所示之刑，並諭知易科罰金之折
    算標準。
六、依刑事訴訟法第449條第1項前段、第454條第1項，刑法第28
    4條前段、第62條前段、第41條第1項前段，刑法施行法第1
    條之1第1項，逕以簡易判決處刑如主文所示。
七、如不服本判決，應於收受判決正本送達之翌日起20日內向本
    庭提出上訴狀，上訴於本院合議庭（須附繕本）。
中　　華　　民　　國　　110 　年　　3 　　月　　31　　日
                    刑事第十三庭  法　官   鄭彩鳳
以上正本證明與原本無異。
                                  書記官   薛雯庭       
中　　華　　民　　國　　110 　年　　3 　　月　　31　　日
附錄本案論罪科刑法條全文
中華民國刑法第284條
因過失傷害人者，處1年以下有期徒刑、拘役或10萬元以下罰金
；致重傷者，處3年以下有期徒刑、拘役或30萬元以下罰金。